臺灣板橋地方法院民事判決             100年度勞執字第15號
聲  請  人  黃振德
聲  請  人  王德勝
相  對  人  太子汽車工業股份有限公司
法定代理人  許勝發
上列當事人間聲請裁定准予強制執行事件，本院裁定如下：
    主    文
新北市政府勞工局處理勞資爭議調解委員會於中華民國一百年五
月九日所處理聲請人與相對人間有關勞資爭議調解紀錄中關於調
解方案「雙方自一百年六月三十日起恢復分期，資方應於一百年
六月三十日起至一百零二年九月三十日全部清償為止（第九至三
十六期），每期支付勞方黃振德新台幣肆萬零壹佰參拾肆元，最
後一期為肆萬零壹佰肆拾捌元，金額合計為壹佰壹拾貳萬參仟柒
佰陸拾陸元，資方應於一百年六月三十日起至一百零三年四月三
十日全部清償完畢止（第二至三十六期），每期支付勞方王德勝
新台幣捌萬伍仟玖佰柒拾參元，最後一期為捌萬伍仟玖佰捌拾伍
元，金額合計為參佰萬玖仟零陸拾柒元，前述分期，若資方連續
二期未完全給付，視同全部到期」之調解成立部分，准予強制執
行。
    理    由
一、按勞資爭議經調解成立或仲裁者，依其內容當事人一方負私
    法上給付之義務，而不履行其義務時，他方當事人得向該管
    法院聲請裁定強制執行並暫免繳裁判費；於聲請強制執行時
    ，並暫免繳執行費，勞資爭議處理法（九十八年七月一日總
    統華總一義字第09800165161號令修正公佈，一百年四月二
    十六日行政院院臺勞字第1000019757號令發布定自一百年五
    月一日施行）第59條第1項前段定有明文。
二、本件聲請意旨略以：緣聲請人與相對人於民國（下同）100
    年7月4日經新北市政府勞工局勞資爭議調解委員會進行調解
    ，雙方調解成立在案，爰依勞資爭議處理法第59條第1項前
    段規定准予強制執行等語。
三、經查，本件聲請人主張兩造前揭勞資爭議，前經新北市政府
    勞工局處理勞資爭議調解委員調解成立，調解方案為「雙方
    自一百年六月三十日起恢復分期，資方應於一百年六月三十
    日起至一百零二年九月三十日全部清償為止（第九至三十六
    期），每期支付勞方黃振德新台幣肆萬零壹佰參拾肆元，最
    後一期為肆萬零壹佰肆拾捌元，金額合計為壹佰壹拾貳萬參
    仟柒佰陸拾陸元，資方應於一百年六月三十日起至一百零三
    年四月三十日全部清償完畢止（第二至三十六期），每期支
    付勞方王德勝新台幣捌萬伍仟玖佰柒拾參元，最後一期為捌
    萬伍仟玖佰捌拾伍元，金額合計為參佰萬玖仟零陸拾柒元，
    前述分期，若資方連續二期未完全給付，視同全部到期」之
    調解成立部分，惟相對人並未履行等情，業據其提出新北市
    政府100年5月10日北府勞資字第100036 1605號函所附聲請
    人與相對人有關勞資爭議案調解會議紀錄為證據，堪信屬實
    。是聲請人聲請就相對人應給付聲請人資遣費之調解成立部
    分裁定准予強制執行，合於法律規定，應予准許。
四、依勞資爭議處理法第59條第1項，裁定如主文。
中    華    民    國   100    年    8     月    17    日
                  民事第三庭    法  官  徐玉玲
以上正本證明與原本無異
如不服本裁定應於送達後10日內向本院提出抗告狀，並應繳納抗
告費新台幣1,000元整。
中    華    民    國   100    年    8     月    17    日
                                 書記官  余承佳